# 请教陈老师，关于合并报表的两个问题

提问人：sjbhj 时间：2017-11-15 23:04:48
第一个问题：关于从关联方购进资产后，收购关联方的合并抵销 情况介绍： 10 年，A公司从控股母公司的下属公司B公司中加价购进资产，加价 100 万。 13 年，A公司将B所有股权收购，B公司注销。 现在企业的做法是将购进资产的增值部分每年做合并抵销，减少资产原价和折旧，相应调整递延所得税资产得出合并报表。 问题： 由于B公司已注销，假设没有其他子公司，A公司和一个不存在的子公司也要做个合并抵销？ 如果说这个购进资产的增值部分的抵销应记入A公司账套，说明现在A公司现有单体报表是不对的。 但这个购进资产的增值部分的抵销记入A公司账套，那A账面的资产就会减少，得不到税法折旧的抵扣，税务上不知如何处理。
第二个问题：关于多个子公司分批收购上市公司的合并抵销 情况介绍： C公司用下属两个子公司D、F收购同一上市公司， 其中D公司分两次共购了上市公司1%，核算为交易性金融资产，并根据市价变动计得了公允价值变动和递延所得税负债。 F公司购进上市公司55%的股份。 按长期股权投资准则应用指南：购买日之前持有的股权投资，采用金融工具确认和计量准则进行会计处理的，应当将按照该准则确定的股权投资的公允价值加上新增投资成本之和，作为改按成本法核算的初始投资成本，原持有股权的公允价值与账面价值之间的差额以及原计入其他综合收益的累计公允价值变动应当全部转入改按成本法核算的当期投资收益。 问题是： 合并报表中，需将D、F公司购进的股票成本都抵销。其中D公司按交易性金融资产的公允价值抵（即成本+公允价值变动），那D公司对应的递延所得税负债如何处理？为什么 谢谢陈老师

回答人：chenyiwei
问题 1 ：从这两个事项间隔三年来看，构成“一揽子交易”的可能性不大。后续B公司注销时，A公司个别报表和合并报表层面对该标的资产的计量均延续原有基础，无需特殊调整。即，如果A有其他子公司，需编制合并报表的，则合并报表层面应继续抵销该项内部逆流交易损益（ 2013 年的股权收购是同一控制下合并，合并报表层面需追溯前期）；如果A无子公司的，则个别报表层面并不抵销该项内部交易损益。
问题 2 ：在C的合并报表层面，D个别报表层面原确认的交易性金融资产公允价值变动和对应的递延所得税均应冲销，恢复到最初的投资取得成本，一并参与合并抵销。